【裁判字號】    95,裁,2526
【裁判日期】    951116
【裁判案由】    廢棄物清理法
【裁判全文】
最  高  行  政  法  院  裁  定
                                     95年度裁字第02526號
上  訴  人  豪碩資源科技股份有限公司
代  表  人  丙○○
訴訟代理人  乙○○
被 上訴 人  高雄市政府環境保護局
代  表  人  甲○○
上列當事人間因廢棄物清理法事件，上訴人對於中華民國94年8
月22日高雄高等行政法院94年度簡字第00143號簡易判決，提起
上訴。本院裁定如下：
    主  文
上訴駁回。
上訴審訴訟費用由上訴人負擔。
    理  由
一、按對於適用簡易程序之裁判提起上訴或抗告，須經本院許可
    ，且該許可以訴訟事件所涉及之法律見解具有原則性者為限
    ，行政訴訟法第235條定有明文。所謂法律見解具有原則性
    者，諸如就行政命令是否牴觸法律所為之判斷，又如同類事
    件所表示之法律見解與其他高等行政法院或本院所表示之見
    解互相牴觸者屬之。
二、上訴意旨略謂：只要可以將濺鍍片全部賣出，則精碟公司也
    就沒有廢濺鍍片產生，因此精碟公司未上網申報濺鍍片處理
    情形，上訴人無濺鍍片可以處理也就不足為奇，故非如被上
    訴人所推論「精碟公司一定有將廢濺渡片交由上訴人處理，
    上訴人卻未申報所以違法」。其次，白片與濺鍍片在其製程
    中的不同階段分別產出，分別加以收集，再經重重挑選，兩
    者是不會混雜的，縱上訴人限於人力無法在進入製程前將整
    包太空袋之白片倒出，進行濺鍍片的挑片作業，但在白片粉
    碎抽粒的製程中，仍設有重重的管制機制，即使是少量混雜
    仍然可以察知，上訴人工廠在整個製程如此嚴謹的管理作業
    ，一道又一道的管制，無論對環保或產品品質之要求，已是
    極盡注意與作為之能事，非如原判決所稱係應注意能注意而
    疏未注意，亦即上訴人未就廢濺鍍片之處理情形而申報，並
    無過失存在。再者，上訴人非精碟公司廢濺鍍片之唯一購買
    商，且上訴人與其他光碟片廠商買賣濺鍍片都有申報，沒有
    動機也沒有理由只針對精碟公司漏報，再說上訴人本身設有
    廢濺鍍片研磨處理設備，也取得合法資格，更無須逃漏申報
    。此外，民國（下同）94年2月5日公布之行政罰法第7條第1
    項已排除推定過失之適用，故原判決僅依司法院釋字第275
    號解釋，即逕行推定上訴人有過失，則原判決顯有違誤，有
    由最高行政法院確認其法律上意見之必要等語。
三、原判決就上訴人上訴主張部分，斟酌全辯論意旨及調查證據
    之結果，認精碟公司六廠乃從事光碟片之製造，衡諸常情，
    其製程中產生之廢光碟片，不可能全部均屬未經濺鍍者（即
    R-0201之無濺鍍金屬之光碟片廢塑膠），並依上述精碟公司
    六廠93年1月至4月產出情形資料，其確有E-0213含濺鍍金屬
    廢塑膠（即已濺鍍金屬之光碟片不良品）之產出，加以證人
    王健璋亦坦稱：其E-0213之含濺鍍金屬廢光碟片及R-0201之
    無濺鍍金屬光碟片於交付清除時，因包裝及人力等因素，因
    此無法詳細篩選，致會有互相摻雜之情形發生等語，尤其再
    參諸精碟公司六廠於經北區督查大隊稽查前均無關於E-0213
    之含濺鍍金屬廢光碟片之申報資料，嗣後即有之情形，足見
    精碟公司六廠交付清除之廢光碟片確含有E-0213之含濺鍍金
    屬廢光碟片，而非全部均為R-0201無濺鍍金屬廢光碟片，又
    因精碟公司六廠於93年度均將產出之廢光碟片交付上訴人處
    理，上訴人本即負有依據廢棄物清理法第31條第1項第2款規
    定及行政院環境保護署92年7月17日環署廢字第0920051861A
    號公告「以網路傳輸方式串報廢棄物之產出、貯存、清除、
    處理、再利用及輸出情形之申報格式、項目、內容及頻率」
    規定，上網申報所處理有害事業廢棄物之處理及再利用情形
    之注意及作為義務，並此亦為上訴人所能注意，且此注意及
    作為義務，亦不因精碟公司是否依規定注意及作為而受影響
    ，故上訴人疏未注意，未依規定上網申報有害事業廢棄物E-
    0213含濺鍍金屬廢光碟片之處理情形，則其有違反廢棄物清
    理法第31條第1項第2款規定，被上訴人依同法第53條第1款
    規定對上訴人裁處最低額之60,000元罰鍰，於法並無違誤為
    由，判決駁回上訴人在原審之訴，原審依論理及經驗法則判
    斷本件事實，經核於法並無違背。上訴意旨係就原判決關於
    事實之認定及證據之取捨，指摘原判決違誤，然未於上訴理
    由中述明原判決有首開具有原則重要性法律見解之具體內容
    ，而行政罰法於本件行為期間尚未公布施行，亦無溯及既往
    適用之規定，本件自難認其訴訟事件所涉及之法律見解具有
    原則性，依首揭規定，上訴人提起上訴，不應許可，其上訴
    為不合法，應予駁回。
四、依行政訴訟法第249條第1項前段、第104條、民事訴訟法第9
    5條、第78條，裁定如主文。
中    華    民    國    95    年    11    月    16    日
                  第二庭審判長法  官  廖  政  雄
                              法  官  鍾  耀  光
                              法  官  姜  仁  脩
                              法  官  王  德  麟
                              法  官  黃  清  光
以  上  正  本  證  明  與  原  本  無  異
中    華    民    國    95    年    11    月    17    日
                              書記官  莊  俊  亨


司法院資訊處製作；財團法人民間司法改革基金會備份。
